臺灣高等法院刑事判決
109年度上易字第1068號
上  訴  人  臺灣新北地方檢察署檢察官
被      告  林千玉
選任辯護人  曹世儒律師

上列上訴人因被告妨害名譽案件，不服臺灣新北地方法院108年
度易字第1088號，中華民國109年4月7日第一審判決（起訴案號
：臺灣新北地方檢察署108年度偵字第12718號），提起上訴，本
院判決如下：
    主  文
上訴駁回。               
    理  由
一、經本院審理結果，認第一審判決對被告乙○○為無罪之諭知，
    核無不當，應予維持，並引用第一審判決書記載之證據及理
    由（如附件）。
二、檢察官上訴意旨以：告訴人甲○○已於107年4月20日就先前在
    網路販售其自行批貨「慕村燕窩膠原酵素果凍」綠色版本一
    事取得被告諒解，被告亦告知可透過成為被告代理商之方式
    販售經授權之粉色版本。惟被告透過其胞弟名義於107年4月
    20日在告訴人之蝦皮賣場下單購買「慕村燕窩膠原酵素果凍
    」，告訴人於同年4月27日出貨後，同年5月10日因被告逾期
    未取貨而使該產品退回。而被告臉書頁面張貼之上開商品代
    理制度中明確記載最低門檻4盒即可入代理，告訴人於107年
    4月26日向被告代理商林亞米購買「慕村燕窩膠原酵素果凍
    」粉色版本4盒，亦徵得林亞米同意使用上開商品相關圖文
    。被告雖有在告訴人賣場訂購，然未取貨確認告訴人所販售
    「慕村燕窩膠原酵素果凍」之版本為何，且被告於107年4月
    20日在群組表態不予追究，卻未向下游代理商確認告訴人是
    否已進貨取得「慕村燕窩膠原酵素果凍」粉色版本，即透過
    臉書社團及成員人數多達199人之LINE群組等管道，以「到
    處騙人的副本」、「網拍敗類」、「網拍之恥」指責、辱罵
    告訴人，被告該等行為是否已盡查證義務而缺乏惡意，實有
    疑義。況被告上開文字內容除屬於對於具體之事實，有所指
    摘，並有「敗類」、「ＯＯ之恥」等抽象謾罵內容，可使見聞
    者對告訴人在社會上所保持之身分、人格及地位造成相當之
    貶抑，顯屬人身攻擊，非屬就事論事所為之適當言語，乃對
    於告訴人整體人格評價之謾罵甚明。原判決未慮及被告故意
    以如此貶損他人名譽之言詞攻擊告訴人，能否謂係對可受公
    評之事，以善意發表適當之評論，而非屬惡意之攻訐毀謗行
    為，認事用法，容或未洽。
三、經查：
㈠、告訴人固有於107年4月26日向被告之下游林亞米進4盒粉色版
    本「慕村燕窩膠原酵素果凍」，有告訴人與林亞米於通訊軟
    體LINE之對話截圖在卷可稽（臺灣臺中地方檢察署107年度
    他字第5096號卷《下稱中檢他字卷》第13頁），惟該對話內容
    係顯示告訴人向林亞米買4盒粉色版本「慕村燕窩膠原酵素
    果凍」，並有滙款，此僅能證明告訴人有向林亞米進貨，並
    非告訴人要加入擔任該產品之代理人。況依被告與林亞米之
    對話內容，被告有向林亞米表示告訴人並非被告群組之代理
    人，且於被告向林亞米詢問告訴人有說要入代理嗎？林亞米
    答以 「他只說要買四盒」（臺灣新北地方檢察署107年度他
    字第6630號卷《下稱新北他字卷》第31至35頁），可見告訴人
    並未向林亞米表示要加入代理。至告訴人雖有提代理之援權
    書1份（本院卷第85頁），惟被告否認該份授權書係粉色版
    本「慕村燕窩膠原酵素果凍」之授權書，而係另外產品天生
    尤物之授權書。參以告訴人所提之授權書，其上所載日期為
    106年11月1日，顯然是在107年4月20日被告與告訴人就告訴
    人無權販賣「慕村燕窩膠原酵素果凍」談和解之前所出具，
    若告訴人確有取得「慕村燕窩膠原酵素果凍」之授權，衡情
    告訴人應提出該授權書加以說明，而非向被告認錯自承其無
    代理權之理，由此益徵告訴人所提之授權書並非粉色版本「
    慕村燕窩膠原酵素果凍」之授權書。況依被告所提之網頁截
    圖（本院卷第123至127頁），亦可知購貨加入代理，尚需加
    入群組並上課等。依上開說明，告訴人稱其於107年4月26日
    已向林亞米取得代理權云云，尚非可採。
㈡、被告嗣透過其胞弟名義向告訴人購買綠色版本之「慕村燕窩
    膠原酵素果凍」，由告訴人於107 年4 月27日出貨，嗣因被
    告胞弟遲未取貨而取消訂單等情，有被告所提出之告訴人賣
    場截圖及訂單詳情、告訴人所提出之訂單詳情各乙份在卷可
    稽（原審審易字號卷第113至119 頁、中檢他字卷第33頁）
    ，是依前開截圖顯示，告訴人確有繼續販售賣場所顯示之「
    慕村燕窩原酵素果凍」綠色版本產品。至告訴人雖有向林亞
    米購買粉色版本之「慕村燕窩膠原酵素果凍」，惟如前述，
    告訴人係於107年4月26日始向林亞米滙款購買，依私人網路
    購物之交易習慣，賣家應於下訂後數日才會出貨，此由被告
    胞弟向告訴人訂貨，告訴人於7日後才出貨亦可證明，是告
    訴人於同年月27日所出之貨顯然不可能是告訴人向林亞米所
    進之商品。參以依被告所提之告訴人賣場截圖，告訴人迄10
    8年7月17日，所販售者仍為綠色版本之「慕村燕窩膠原酵素
    果凍」，益見告訴人始終在販賣綠色版本之「慕村燕窩膠原
    酵素果凍」。
㈢、依上所述，被告就告訴人是否持續有「慕村燕窩原酵素果凍
    」綠色版本之販售一事，已透過他人下單訂購之方式查證，
    足認其已盡相當之查證義務，而無惡意，告訴人亦確有繼續
    販售賣場所顯示之「慕村燕窩原酵素果凍」綠色版本產品，
    而有被告所稱販售未經授權之商品（即「慕村燕窩原酵素果
    凍」綠色版本產品），卻冒用告訴人合法代理商品（即「慕
    村燕窩原酵素果凍」粉色版本）之照片及檢驗報告之嫌。是
    被告基此刊登「到處騙人的副本」、「網拍敗類」、「網拍
    之恥」等文字，均係對於告訴人前開行為之所發表之評論。
    況被告或告訴人所販售之產品，販售對象係為一般民眾，且
    販售管道係透過網際網路為之，難認與公共利益無關，故應
    有刑法第310 條第3 項之阻卻違法事由，縱被告所使用之言
    詞足令告訴人感到不快或影響其名譽，仍無從以加重誹謗罪
    名相繩。而被告所刊登上開文字，均屬因具體事實而來之評
    論，並非抽象的公然謾罵或嘲弄，亦非屬刑法第309 條第1
    項公然侮辱罪之範疇。
四、綜上，檢察官上訴仍執原審已詳予斟酌之證據，對於原判決
    已說明事項及屬原審採證認事職權之適法行使，逕為相異之
    評價，復未提出其他積極證據證明被告確有加重誹謗或公然
    侮辱之犯行，尚難說服本院為不利於被告之認定，其上訴為
    無理由，應予駁回。
據上論斷，應依刑事訴訟法第373條、第368條，判決如主文。　
本案經檢察官張啓聰提起公訴，檢察官陳亭君提起上訴，檢察官
鄭龍照到庭執行職務。
中　　華　　民　　國　　109 　年　　8 　　月　　25　　日
     　　　　　　 刑事第十六庭  審判長法　官  葉騰瑞
                                      法　官  莊明彰
                                      法　官  廖紋妤
以上正本證明與原本無異。
不得上訴。
                                      書記官  江珮菱
中　　華　　民　　國　　109 　年　　8 　　月　　26　　日
附件：
臺灣新北地方法院刑事判決
　　　 108年度易字第1088號
公　訴　人　臺灣新北地方檢察署檢察官
被　　　告　乙○○　
選任辯護人　曹世儒律師
上列被告因妨害名譽案件，經檢察官提起公訴（108 年度偵字第
12718號），本院判決如下：
    主  文
乙○○無罪。
    理  由
一、公訴意旨略以：被告乙○○因告訴人甲○○販售「慕村燕窩膠原
    酵素果凍」（原起訴書誤載為「摹村燕窩原酵素果凍」）產
    品是否為告訴人合法代理之商品、有無授權使用商品檢驗報
    告、商品見證資料之事與告訴人產生爭執，竟基於妨害名譽
    之犯意，於民國107 年5 月19日14時13分許，在新北市○○區
    ○○路00巷00號住所內，使用手機連線上網，在多數人得共聞
    共見之臉書網路社群，發文內容包括稱告訴人「到處騙人的
    副本」、「網拍敗類」；並在該發文之回文稱告訴人為「網
    拍之恥」等文字，足以貶損告訴人之人格及名譽，被告並將
    上開臉書內容，轉傳至參加人數多達199 人之LINE通訊軟體
    群組。因認被告涉犯刑法第309 條第1 項之公然侮辱及第31
    0 條第2 項之加重誹謗罪嫌。
二、按犯罪事實應依證據認定之，無證據不得認定犯罪事實；又
    不能證明被告犯罪者，應諭知無罪之判決，刑事訴訟法第15
    4 條第2 項、第301 條第1 項分別定有明文。又犯罪事實之
    認定，應憑證據，如未能發現相當證據，或證據不足以證明
    ，自不能以推測或擬制之方法，以為裁判基礎。次按認定不
    利於被告之事實，須依積極證據，苟積極證據不足為不利於
    被告事實之認定時，即應為有利於被告之認定，更不必有何
    有利之證據（參照最高法院30年上字第816 號判例意旨）。
    再按認定犯罪事實所憑之證據，雖不以直接證據為限，間接
    證據亦包括在內；然而無論直接或間接證據，其為訴訟上之
    證明，須於通常一般之人均不致有所懷疑，而得確信其為真
    實之程度者，始得據為有罪之認定，倘其證明尚未達到此一
    程度，而有合理之懷疑存在時，事實審法院復已就其心證上
    理由予以闡述，敘明其如何無從為有罪之確信，因而為無罪
    之判決，尚不得任意指為違法（參照最高法院76年台上字第
    4986號判例意旨）。又檢察官對於起訴之犯罪事實，應負提
    出證據及說服之實質舉證責任。倘其所提出之證據，不足為
    被告有罪之積極證明，或其指出證明之方法，無從說服法院
    以形成被告有罪之心證，基於無罪推定之原則，自應為被告
    無罪判決之諭知（參照最高法院92年度台上字第128 號判例
    ）。
三、再按刑法第310 條誹謗罪之成立，必須意圖散布於眾，而指
    摘或傳述足以毀損他人名譽之具體事實，倘僅抽象的公然為
    謾罵或嘲弄，並未指摘具體事實，則屬刑法第309 條第1 項
    公然侮辱罪之範疇（最高法院86年度台上字第6920號判決意
    旨參照）。申言之，誹謗行為與公然侮辱行為，雖均足以損
    害他人名譽，但二者尚有本質之不同，即侮辱者，乃行為人
    並未摘示事實而對特定人或可推知之人為謾罵、嘲弄之謂；
    而誹謗者，則係指行為人指摘傳述足以損害他人名譽之「具
    體事件」者而言。又言論自由為憲法所保障之人民基本權，
    法律固應予以最大限度之維護。惟惡意散布謠言，傳播不實
    之言論，反足以破壞憲法所保障之基本權，依憲法第23條規
    定，自應予合理之限制。而刑法第310 條之誹謗罪，即屬法
    律對於非法言論所加之限制。再者，司法院釋字第509 號解
    釋明確揭示行為人縱不能證明其言論內容為真實，然若能舉
    出相當證據資料足證其有相當理由確信其言論內容為真實者
    ，因欠缺犯罪故意，即不得遽以誹謗罪相繩，亦即採取「真
    正惡意原則」。從而行為人對於資訊之不實已有所知悉或可
    得而知，卻仍執意傳播不實之言論，或有合理之可疑，卻仍
    故意迴避真相，假言論自由之名，行惡意攻訐之實者，即有
    處罰之正當性，自難主張免責。再者，行為人就其所指摘或
    傳述之事，應盡何種程度之查證義務，始能認其有相當理由
    確信其為真實，而屬善意發表言論，應參酌行為人之動機、
    目的及所發表言論之散布力、影響力而為觀察，倘僅屬茶餘
    飯後閒談聊天者，固難課以較高之查證義務；反之，若利用
    記者會、出版品、網路傳播等方式，而具有相當影響力者，
    因其所利用之傳播方式，散布力較為強大，依一般社會經驗
    ，其在發表言論之前，理應經過善意篩選，自有較高之查證
    義務，始能謂其於發表言論之時並非惡意。因此，倘為達特
    定之目的，而對於未經證實之傳聞，故意迴避合理之查證義
    務，率行以發送傳單、舉行記者會、出版書籍等方式加以傳
    述或指摘，依一般社會生活經驗觀察，即應認為其有惡意（
    最高法院97年度台上字第998 號判決參照）。而刑法第311
    條「以善意發表言論，而有左列情形之一者，不罰：一、因
    自衛、自辯或保護合法之利益者。二、公務員因職務而報告
    者。三、對於可受公評之事，而為適當之評論者。四、對於
    中央及地方之會議或法院或公眾集會之記事，而為適當之載
    述者」之規定，係法律就誹謗罪特設之阻卻違法事由，目的
    在維護善意發表意見之自由。蓋言論自由為一種「表達的自
    由」，而非「所表達內容的自由」，表達本身固應予以最大
    之保障，但所表達之內容，仍應受現時法律之規範，表達人
    應自行負法律上之責任，因此「言論自由」概念下之「評論
    意見」是否是「適當」，仍應加以規制。而意見評論是否適
    當，則視其是否「善意」加以評論而定。所稱「善意」，乃
    指「非惡意」而言，即行為人之心意發動之初，並無惡意，
    非僅以詆毀或減損他人人格為其唯一目的或重點所在。若行
    為人於指摘或傳述之初，即係以詆毀或減損他人人格為其唯
    一目的或重點所在，自非善意發表言論，當無上揭阻卻違法
    事由之適用。至於個人之評論意見，本隨各人之價值觀而有
    不同看法，無一定之判斷標準，然得以阻卻違法之「善意」
    ，應係遵循就事論事原則，以所認為之事實為依據，加以論
    證是非，可為正面評價，亦可為負面評價，依各人的自由意
    志選擇，做道德上之非難或讚揚，但並非隨意依個人喜好，
    任意混入個人感情，表示純主觀之厭惡喜好。而評論意見之
    「適當性」，與發表事實之「真實性」相關，即必須與事實
    結合，意見乃對事實而為評論，若係謾罵，則得認為其已喪
    失評論之適當性，亦不具阻卻違法之要件。從而，關於「伴
    隨事實陳述之意見表達」此種類型之意見表達，其「事實陳
    述」部分，依司法院釋字第509 號解釋意旨，行為人至少應
    證明其言論內容，依其所提出之各項證據資料，足以在客觀
    上認為行為人有相當理由確信其為真實為限，即於此客觀上
    一般人得以認為有相當理由係真實之基礎上為適當之意見表
    達或評論，方得受言論自由之保障。而該針對特定、具體事
    實，依個人價值判斷而衍伸提出主觀且與事實相關連之意見
    表達或評論部分，縱該用語、字詞屬於負面批評，因該言論
    係個人主觀評價之表現，其用字譴責是否妥當，社會大眾均
    有評論之空間，無所謂真實與否，則仍屬「意見表達」之言
    論範疇，須透過「合理評論原則」，亦即「以善意發表言論
    ，對於可受公評之事為適當評論」之誹謗罪阻卻違法事由審
    究。
四、另按刑法第309 條所規定公然侮辱罪之成立，須以行為人主
    觀上出於侮辱他人之意思，而以客觀上足以貶損侮辱他人人
    格之言語加以指陳辱罵，始足當之；若行為人並無侮辱他人
    之主觀犯意，縱其言語有所不當或致他人產生人格受辱之感
    覺，尚無從以該罪相繩。至於行為人內心主觀上有無侮辱他
    人之意思，應就其言論內容比對前後語意，綜合當時的客觀
    情狀為整體考量，以探知行為人的真意，並非因行為人有非
    正面性用語出現，即當然該當公然侮辱罪之構成要件。而所
    謂的具體狀況，應綜觀被告之性別、年齡、職業、教育程度
    、行為時之客觀情形、語言使用習慣、前後語句之完整語意
    、陳述動機及前後因由等綜合判斷之；而日常生活某些常聽
    到之口頭禪或慣用語，雖有不雅，然依一般社會通念，客觀
    上未必會使人之名譽、尊嚴遭到貶損，行為人倘無侮辱他人
    之意思，僅係一時氣憤脫口而出，自不該當「侮辱」之要件
    ，而不構成公然侮辱罪。
五、本件公訴意旨認被告乙○○涉犯刑法第309 條第1 項公然侮辱
    及第310 條第2 項之加重誹謗等罪嫌，無非係以⑴被告於偵
    訊時坦承有於前開時地，使用手機連線上網，在臉書網路社
    群，發文內容包括稱告訴人為「到處騙人的副本」、「網拍
    敗類」，並在回文時稱告訴人為「網拍之恥」等語；⑵告訴
    人甲○○於偵查中指證歷歷；⑶107 年5 月19日14時13分之臉
    書貼文翻拍畫面暨回文資料乙份顯示被告確曾於上開時地，
    以「Lin Chien-Yu」之暱稱在臉書網路社群發文刊登上開文
    字之情，為主要論據。訊據被告乙○○堅決否認有何妨害名譽
    犯行，辯稱：告訴人就「慕村燕窩膠原酵素果凍」沒有代理
    權，但是她卻使用我的SGS 檢驗合格報告及見證資源。她沒
    有賣我的產品，她是賣大陸的產品。107 年5 月19日我有張
    貼「到處騙人的副本」、「網拍敗類」、「網拍之恥」的文
    字，張貼這些文字主要是要告戒大家，她不是賣我的產品，
    卻用我的SGS 檢驗合格報告，也利用我群組裡面的資源，所
    以我才會去張貼這些文字。「到處騙人的副本」的意思，主
    要是我跟她講，之後她道歉我就原諒她了，但是後來她還是
    沒有繼續跟我補貨，她跑去跟別人補貨，我才會張貼上開文
    字，意思告訴人就是騙人的。臉書轉傳到其他LINE群組是有
    的，且是同時間轉傳。「Miss_Girl vip 」的群組是我的客
    人，裡面有199 個會員等語。經查：
  ㈠本件被告曾於107 年5 月19日14時13分許，在新北市○○區○○
    路00巷00號之住所內，使用手機連線上網，在多數人得共聞
    共見之臉書網路社群，發文內容包括稱告訴人為「到處騙人
    的副本」、「網拍敗類」；並在該發文之回文稱告訴人為「
    網拍之恥」等文字，被告並將上開臉書內容，轉傳至參加人
    數多達199 人之LINE通訊軟體群組「Miss_Girl vip 」等情
    ，業據被告於偵查、本院準備程序及審理時坦承在卷（見10
    7 年度他字第5096號卷【下稱中檢他字卷】第36至37頁、10
    7 年度他字第6630號卷【下稱新北他字卷】第18、49頁、本
    院108 年度易字第1088號卷【下稱本院卷】第41、66頁），
    核與證人即告訴人甲○○於偵查中之指證情節相符（見中檢他
    字卷第26頁正反面、第36頁反面至第37頁、新北他字卷第18
    至19頁、108 年度偵字第12718 號卷第33至35頁），並有前
    開臉書貼文翻拍畫面暨回文資料乙份（見中檢他字卷第14至
    22頁）在卷可稽，固堪認定。
  ㈡惟告訴人所販售「慕村燕窩膠原酵素果凍」綠色版本原係大
    陸地區販售，與在臺灣地區銷售之「慕村燕窩膠原酵素果凍
    」粉色版本為不同產品，且前者在臺灣地區並無檢驗合格證
    明，此經告訴人在LINE通訊軟體群組「Waki_Room 仙…獎、
    代購」內所刊登「我不知道綠色版本臺灣不能賣」、「慕村
    燕窩膠原酵素果凍粉色才是臺灣版本」、「綠色版本只在大
    陸地區販售，在臺灣並沒有檢驗合格證明」等文字即明（見
    中檢他字卷第10至11頁），而告訴人在網路上所販售之「慕
    村燕窩膠原酵素果凍」綠色版本產品，確有刊登「慕村燕窩
    膠原酵素果凍」粉色版本包裝之照片，並有引用檢驗報告縮
    圖，有被告於108 年4 月18日所提供之告訴人於網路購物平
    台蝦皮賣場畫面截圖、上開賣場展示之「慕村燕窩膠原酵素
    果凍」產品照片截圖、SGS 測試報告縮圖1 份等附卷為憑（
    見新北他字卷第53至63、75至79頁），是告訴人確實因為販
    售「慕村燕窩膠原酵素果凍」綠色版本乙事，與被告間存有
    產品授權之爭議。告訴人雖於偵查中陳稱其自107 年4 月26
    日就是販售「慕村燕窩膠原酵素果凍」粉色版本云云（見中
    檢他字卷第26頁反面），惟其該部分之產品來源係向被告之
    下游林亞米所進，已據告訴人於該次偵訊時陳稱如上，並有
    告訴人與林亞米於通訊軟體LINE之對話截圖2 紙在卷可稽（
    見中檢他字卷第13頁），並非向被告所進貨，被告嗣透過其
    胞弟名義向告訴人購買「慕村燕窩膠原酵素果凍」綠色版本
    商品，亦由告訴人於107 年4 月27日預定出貨，嗣因被告胞
    弟遲未取貨而取消訂單等情，亦有被告所提出之告訴人賣場
    截圖及訂單詳情、告訴人所提出之訂單詳情各乙份在卷可稽
    （見本院108 年度審易字第2714號卷【下稱審易卷】第113
    至119 頁、中檢他字卷第33頁），是依前開訂單顯示，告訴
    人確有繼續販售賣場所顯示之「慕村燕窩原酵素果凍」綠色
    版本產品，而有被告所稱販售未經授權之商品（即「慕村燕
    窩原酵素果凍」綠色版本產品），卻冒用告訴人合法代理商
    品（即「慕村燕窩原酵素果凍」粉色版本）之照片及檢驗報
    告之嫌。被告基此刊登之「到處騙人的副本」、「網拍敗類
    」、「網拍之恥」等文字，均係對於告訴人前開行為之所發
    表之評論，且其就告訴人是否持續有「慕村燕窩原酵素果凍
    」綠色版本之販售一事，亦已透過他人下單訂購，足認其已
    盡相當之查證義務，而無惡意，再者，上開無論被告或告訴
    人所販售之產品，販售對象既為一般普羅大眾，且販售管道
    係透過網際網路為之，難認與公共利益無關，揆諸前開說明
    ，應有刑法第310 條第3 項之阻卻違法事由，縱被告所使用
    之言詞足令告訴人感到不快或影響其名譽，仍無從以加重誹
    謗罪名相繩。
  ㈢又酌以被告本為「慕村燕窩原酵素果凍」之代理商，並因爭
    取在臺灣地區販售「慕村燕窩原酵素果凍」粉色產品乙事，
    前往大陸地區與上游廠商簽約，有被告於通訊軟體LINE群組
    公告之代理商版規內容4 張、被告與上游廠商簽約取得之廣
    告圖片、重要公告等截圖4 張（見審易卷第103 至110 頁）
    在卷可參，衡諸常情，其於面對告訴人販售未經授權之產品
    ，卻使用其在臺灣地區之經授權產品之照片及檢驗照片，當
    有氣憤難平之情緒，雖被告所使用之「到處騙人的副本」、
    「網拍敗類」、「網拍之恥」等用詞令人不悅，然此部分言
    詞既與經查證後之事實有關，即難認被告有何誹謗他人之真
    實惡意。另觀諸被告所刊登上開文字，均屬因具體事實而來
    之評論，並非抽象的公然謾罵或嘲弄，亦非屬刑法第309 條
    第1 項公然侮辱罪之範疇，尚無足認被告有何侮辱告訴人之
    犯行。
六、綜上所述，本件雖可認被告有於公訴意旨所認之時地為前開
    文字之刊登行為，惟被告所傳述者既非抽象空洞之謾罵，且
    所述評論亦與其所代理販售之產品代理權爭議有關，則被告
    基此而來之言論，即非出於真實惡意而為之，無從以刑法第
    309 條或第310 條之罪名相繩。本件就公訴意旨所指被告妨
    害名譽之犯行，仍存有合理的懷疑存在，公訴人所提出之證
    據資料，均不足以使本院產生有罪之確信，此外，復查無其
    他證據足認被告有公訴人所指妨害名譽犯行，本件不能證明
    被告犯罪，揆諸前揭說明，自應諭知被告無罪之判決。
據上論斷，應依刑事訴訟法第301 條第1 項，判決如主文。
本案經檢察官張啓聰偵查起訴，由檢察官陳亭君到庭執行職務。
中　　華　　民　　國　 109　　年　　4 　　月　　7 　　日
                  刑事第七庭  法  官  陳怡親
上列正本證明與原本無異。
如不服本判決，應於判決送達後20日內敘明上訴理由，向本院提
出上訴狀 (應附繕本) ，上訴於臺灣高等法院。其未敘述上訴理
由者，應於上訴期間屆滿後20日內向本院補提理由書「切勿逕送
上級法院」。
                              書記官  彭麗紅
中　　華　　民　　國　 109　　年　　4 　　月　　7 　　日